【裁判字號】    90,交易,123
【裁判日期】    900816
【裁判案由】    公共危險等
【裁判全文】
臺灣屏東地方法院刑事判決                          九十年度交易字第一二三號
    公  訴  人  臺灣屏東地方法院檢察署檢察官
    被      告  乙○○
右列被告因公共危險等案件，經檢察官提起公訴（九十年度偵字第一五七八號），本
院判決如左：
    主  文
乙○○服用酒類，不能安全駕駛動力交通工具而駕駛，處有期徒刑肆月，如易科罰金
，以佰元折算壹日；又因過失傷害人，處拘役伍拾日，如易科罰金，以佰元折算
壹日。
    事  實
一、乙○○明知服用酒類，不能安全駕駛動力交通工具時，即不得駕車上路，竟於民
    國九十年二月二十八日晚上六時許在屏東縣九如鄉崁頂村晶圓化學股份有限公司
    內喝酒，後回到其在屏東縣九如鄉○○村○○街五三號住處洗澡後又繼續飲酒，
    至同日晚上九時許，其吐氣所含酒精成份已達每公升一點零九毫克，並呈中度酩
    酊、有運動失調、平衡障礙、判斷力遲鈍等症狀，顯有酒醉不能安全駕駛動力交
    通工具之情形；乙○○竟貿然駕駛車號Ｇ９─０一二七號自小客車外出閒逛並買
    油（起訴書誤載為自小貨車），於同日晚上九時十分許，駕駛上開汽車沿由屏東
    縣九如鄉○○街一一巷由西往東方向行駛，途經屏東縣九如鄉○○村○○街一一
    巷與東寧路一七七巷口右轉時，其本應注意行車在未劃標線之道路行駛時，應靠
    右行駛，以防止危險事故之發生，依當時之天氣、光線、視距、路況均屬良好之
    情況之下，並無不能注意之情事，竟疏於注意未於右轉時靠右行駛，且因酒醉反
    應遲鈍，其所駕駛之前開自小客車因轉彎弧度過大，致其左前車頭及翼子板處擦
    撞到由黃士豪所騎乘附載友人甲○○沿九如鄉○○路一七七巷由南向北方向行駛
    之車號ＯＶＹ─八三０號重型機車，致黃士豪、甲○○人車倒地，並使甲○○受
    有左足踝內踝移位性骨折、雙小腿擦傷等傷害，乙○○肇事後離開現場，嗣為警
    於同日晚上十一時三十分許循線查獲後，對其進行酒精含量測試，其吐氣所含酒
    精成份已高達每公升一點零九毫克。
二、案經甲○○訴由屏東縣警察局里港分局報請臺灣屏東地方法院檢察署檢察官偵查
    起訴。
    理  由
一、公共危險部分：被告乙○○雖承認酒後駕車一事，但否認有公共危險犯行，辯稱
    並沒有醉等語。惟查：被告為警逮捕後對其酒精測試結果，其吐氣所含酒精成分
    已達每公升一點零九毫克，此有被告吐氣酒精含量測結果一紙在卷可稽，而警方
    在偵訊過程中亦發現其表達有含糊不清之情形，此亦有測試觀察記錄表一紙在卷
    可佐，另依卷附之血液中酒精濃度與酒醉程度及呈現症狀之關係表所示，被告已
    達中度酩酊、有運動失調、平衡障礙、判斷力遲鈍等症狀，再參以當日之天氣、
    路況均屬良好之情況之下，被告駕駛前開自小客車右轉時未能靠右行駛，以致於
    轉彎弧度過大而發生本件車禍等情，可見本件被告乙○○確已達酒醉不能安全駕
    車之狀態。因此被告辯稱其並沒有醉云云，顯非可採，本件事證明確，其公共危
    險犯行應可認定。
二、過失傷害部分：被告乙○○矢口否認有過失傷害之犯行，辯稱：我轉彎後直行時
    才撞到被害人，是他們要超前車而撞到我的車子，我無從避免，並無過失可言等
    語。經查：被告如何於上開時地駕車右轉時，並未靠右行駛，以致肇事撞及黃士
    豪所騎乘之機車，致機車乘員即告訴人甲○○倒地受傷等情，已據告訴人甲○○
    於警訊及偵查中指訴甚詳（見九十年三月一日警訊筆錄、偵查卷第十六頁），核
    與證人即當時騎乘車號車號ＯＶＹ─八三０號重型機車之黃士豪於警訊及偵查中
    證述之情節相符（見九十年三月一日警訊筆錄、偵查卷第十六頁），並有道路交
    通事故調查報告表、現場圖、現場模擬照片在卷可佐，而告訴人甲○○因此受傷
    ，亦有其提出之驗傷單在卷可參，參以被告當時已達酒醉狀態，因此告訴人及證
    人指稱被告右轉完成後並未及時將車子靠右行駛，應屬可信。被告辯稱係對方要
    超越前車才撞到伊車子云云，應非可採。按汽車駕駛人飲酒後，其吐氣所含酒精
    成份超過每公升零點二五毫克以上者，不得駕車上路，又汽車行駛在未劃標線之
    道路行駛時，應靠右行駛，道路交通安全規則第一百十四條第二款、第九十五條
    前段分別定有明文。本件被告肇事後經警測得之吐氣所含酒精成份，其已高達每
    公升一點零九毫克，顯已逾法定標準值（呼吸吐氣含量為每公升零點二五毫克）
    ，被告酒醉貿然駕車上路，顯然影響其駕駛行為，又其轉彎後未靠右行駛，已如
    前述，是其有違反上述道路交通安全規則而未盡其注意義務，不言可喻；復依當
    時之天氣、光線、視距、路況均屬良好之情況之下，顯無不能注意之情事，被告
    竟疏於注意及此，貿然酒醉駕車上路，又未依規定靠右行駛，以致肇事致人受傷
    ，其有應注意能注意而不注意之過失責任至明，況本件事故經臺灣省高屏澎區車
    輛行車事故鑑定委員會鑑定結果，亦認(一)乙○○酒醉駕駛自小客車右轉未靠右行
    駛為肇事原因。(二)黃士豪駕駛重機車無肇事因素，此有該會高屏澎鑑字第九００
    七五一號函及鑑定意見書各一份在卷足憑，此為該鑑定機關本於專業知識及經驗
    所得之結論，應可憑信，益證被告確有過失行為。又告訴人甲○○所受之傷害係
    因被告之過失行為所致，二者間復有相當因果關係，事證明確，被告過失傷害之
    犯行亦可認定。
三、核被告乙○○服用酒類達於不能安全駕駛之地步卻貿然駕駛自小客車上路之行為
    ，係犯刑法第一百八十五條之三之服用酒類不能安全駕駛動力交通工具而駕駛罪
    ；其因過失傷害告訴人之行為則係犯刑法第二百八十四條第一項前段之普通過失
    傷害罪。被告酒醉駕車因而致人受傷，應依道路交通管理處條例第八十六條第一
    項規定，就過失傷害部分，加重其刑。另本件被告肇事後並未報案，而係告訴人
    報案後經警循線查獲，此有屏東縣警察局里港分局九如派出所報告單及里港分局
    刑事案件報告書各一份，在卷可參，被告所辯伊有到九如派出所云云，顯非實在
    ，因此，本件自無所謂自首之情形。爰審酌被告素行、品行、酒醉駕車嚴重危害
    公共安全、肇事後駕車離開現場，惡性非輕、告訴人所受傷害尚非嚴重、且尚未
    賠償告訴人所受之損害及其犯後態度等一切情狀，分別量處如主文所示之刑，並
    均諭知易科罰金之折算標準。
四、被告雖於審理中指稱其與告訴人成立和解，並提出和解書一份，但綜觀全部卷證
    資料，被告並未賠償告訴人，而告訴人並無撤回告訴之舉，該私下和解所為仍不
    生撤回告訴之效力，又被告肇事致人受傷並未下車處理即離開現場，其是否涉有
    逃逸罪責，應由檢察官另行偵辦，均併此指明。
據上論斷，應依刑事訴訟法第二百九十九條第一項前段，道路交通管理處條例第八十
六條第一項，刑法第一百八十五條之三、第二百八十四條第一項前段、第四十一條第
一項前段，罰金罰鍰提高標準條例第一條前段、第二條，判決如主文。
本案經檢察官王光傑到庭執行職務。
中      華      民      國      九十      年      八      月    十六    日
                                      臺灣屏東地方法院刑事第三庭
                                          審判長法  官  黃國永
                                                法  官  陳姵君
                                                法  官  余德正
右正本證明與原本無異。
對於本判決如有不服應於收受送達後十日內向本院提出上訴書狀上訴於台灣高等法院
高雄分院並按他造當事人之人數附具繕本。
                                                書記官  曾文玲
中      華      民      國      九十      年      八      月    十六    日
附錄法條：
刑法第一百八十五條之三
服用毒品、麻醉藥品、酒類或其他相類之物，不能安全駕駛動力交通工具而駕駛者，
處一年以下有期徒刑、拘役或三萬元以下罰金。
刑法第二百八十四條第一項
因過失傷害人者，處六月以下有期徒刑、拘役或五百元以下罰金，致重傷者，處一年
以下有期徒刑、拘役或五百元以下罰金。


司法院資訊處製作；財團法人民間司法改革基金會備份。
